【裁判字號】    98,消債更,23
【裁判日期】    980323
【裁判案由】    更生
【裁判全文】
臺灣桃園地方法院民事裁定            98年度消債更字第23號
聲  請  人
即  債務人  甲○○
上列當事人因消費者債務清理事件聲請更生，本院裁定如下：
    主  文
更生之聲請駁回。
本院於民國九十八年二月十三日所為之九十八年度消債更字第二
十三號保全處分裁定，應予撤銷。
聲請費用由聲請人負擔。
    理  由
一、按更生之聲請有下列情形之一者，應駁回之：一、債務人曾
    依本條例或破產法之規定而受刑之宣告；二、債務人曾經法
    院認可和解、更生或調協，因可歸責於己之事由，致未履行
    其條件；三、債務人經法院通知，無正當理由而不到場，或
    到場而不為真實之陳述，或拒絕提出關係文件或為財產變動
    狀況之報告，消費者債務清理條例第46條定有明文，又聲請
    更生或清算不合程式或不備其他要件者，法院應以裁定駁回
    之，但其情形可以補正者，法院應定期間先命補正，復為同
    條例第8 條所明定。
二、查本件債務人向本院聲請更生，雖主張：其有不能清償債務
    情事，並已提出債權人清冊，且其無擔保或無優先權之債務
    總額未逾新臺幣1,200 萬元，復未經法院裁定開始清算程式
    或宣告破產云云。然本院為調查債務人之財產及財產變動狀
    況，於民國98年1 月19日裁定命債務人於收受裁定後10日內
    ，補正親屬系統表、提出前置協商不成立通知相關證明文件
    、提出每月薪資證明文件及將來還款來源、聲請人所陳報支
    出部分之證明單據、陳明聲請人配偶之工作收入、提出聲請
    人配偶95年至96年國稅局綜合所得稅各類所得資料清單及財
    產資料清單、釋明聲請人長子對聲請人之扶養情形及扶養費
    數額、釋明聲請人前曾撤回本院97年度消債更字第600 號更
    生聲請，何以復聲請本件更生、釋明聲請人名下房屋位於桃
    園縣大園鄉○○村○○路57巷24號3 樓，何以聲請人所提出
    之本院97年度司執松字第62981 號函所載之建物門號卻為桃
    園縣大園鄉○○路71巷28號、聲請前2 年內之財產變動狀況
    。而該補正裁定業於98年2 月18日送達於債務人，有送達證
    書附卷可稽，惟債務人迄未補正。是本件債務人聲請更生，
    既有消費者債務清理條例第46條第3 款所定情形，且上開欠
    缺又不依規定補正，依上說明，自應駁回其更生之聲請。
三、本件更生之聲請既應予駁回，原保全處分已無必要，本院並
    依職權撤銷本院98年2 月13日所為准許保全處分之裁定，爰
    裁定如主文。
中    華    民    國    98    年    3     月    23    日
                  民事庭法  官  尹   良
以上正本係照原本作成。
如對本裁定抗告須於裁定送達後10日內向本院提出抗告狀，並應
繳納抗告裁判費新台幣1,000 元。
中    華    民    國    98    年    3     月    23    日
                        書記官   崔青菁


司法院資訊處製作；財團法人民間司法改革基金會備份。
